臺灣高等法院民事裁定
110年度聲再字第81號

聲  請  人  簡誌重  
法定代理人  李堉臣  

上列聲請人因與相對人余建華間訴訟救助聲請再審事件，對於中
華民國109年5月27日本院109年度聲再字第58號確定裁定，聲請
再審，本院裁定如下：
    主  文
聲請駁回。
聲請訴訟費用由聲請人負擔。 
    理  由
按聲請再審，依民事訴訟法第507條準用第500條第1項、第2項
  之規定，應於30日之不變期間內為之。前項期間，自裁定確定
  時起算，裁定於送達前確定者，自送達時起算。又聲請再審，
  應依民事訴訟法第507條準用第501條第1項第4款規定表明再審
  理由及關於再審理由並遵守不變期間之證據，此為必須具備之
  程式。而所謂表明再審理由，必須指明確定裁判有如何合於再
  審事由之具體情事，始為相當；若僅泛言有何條款之再審事由
  ，而無具體情事者，即不能謂已合法表明再審理由，其聲請即
  屬不合法，且毋庸命其補正，逕行駁回之（最高法院61年台再
  字第137號、64年台聲字第76號判例意旨參照）。
本件聲請人主張本院109年度聲再字第58號確定裁定（下稱第58號確定裁定），有民事訴訟法第496條第1項第13款所定情形，對之聲請再審。惟查本院109年度聲再字第58號裁定係於民國109年5月27日終結，聲請人對之提起抗告，經最高法院於同年9月16日以109年度台抗字第1157號裁定（下稱第1157號裁定）駁回其抗告確定，嗣聲請人對上開第58號、第1157號裁定聲請再審，亦經最高法院於110年2月24日以110年度台聲字第555號裁定駁回其聲請確定，有上開裁定附卷可稽（見本院卷第7至9、17頁），乃聲請人遲至110年4月13日復對第58號確定裁定聲請再審（見本院卷第1頁，民事聲請再審狀收狀戳所載），顯逾30日不變期間。又聲請人對第58號確定裁定聲請再審，雖以民事訴訟法第496條第1項第13款為其事由，惟經核其聲請狀內表明之再審理由，無非說明其對於前訴訟程序確定裁判及其未詳載不予傳訊簡士欽等18人不服之理由，對於第58號確定裁定究有如何合於民事訴訟法第496條第1項第13款規定之具體情事，則未據敘明，依上說明，亦難認其再審聲請為合法，自應予駁回。
據上論結，本件聲請為不合法。依民事訴訟法第507條、第502
  條第1項、第95條、第78條，裁定如主文。
中　　華　　民　　國　　110 　年　　4 　　月　　30　　日
              民事第二庭   
                  審判長法  官  陳容正
　　　　　　　　　      法  官  劉素如
                        法  官  李昆曄
正本係照原本作成。
如不服本裁定，應於收受送達後10日內向本院提出抗告狀，並應
繳納抗告費新臺幣１千元。
中　　華　　民　　國　　110 　年　　5 　　月　　3 　　日

                        書記官  李華倫